【裁判字號】    90,交抗,78
【裁判日期】    900814
【裁判案由】    聲明異議
【裁判全文】
臺灣高等法院高雄分院刑事裁定                        九十年度交抗字第七八號
    抗  告  人
    即受處分人  甲○○
右抗告人因違反道路交通管理處罰條例案件，不服台灣高雄地方法院中華民國九十年
六月二十七日裁定（九十年度交聲字第二四九號），提起抗告，本院裁定如左：
    主  文
抗告駁回。
    理  由
一、抗告人抗告意旨以抗告人駕駛小貨車，沿高雄市左營區○○○路內側車道由南向
    北行駛，遵守道路交通安全規則，行駛於內側快車道，無超速、緊急煞車，並注
    意車前狀況及左右後方來車，至大順路口前準備停車，時速僅二十公里，被害人
    機車突然撞擊抗告人小貨車，至今抗告人尚不知被害人機車從何快速闖入快車道
    衝撞小貨車，是被害人潘素秋違反道路交通安全規則行駛於內側快車道上，才發
    生事故，事故現場遺有被害人之行動電話，應係被害人邊騎機車邊打行動電話，
    致操作失誤始肇事等語置辯等情。
二、按汽車行駛時，駕駛人應注意兩車併行之間隔，並隨時採取必要之安全措施；次
  按汽車駕駛人，駕駛汽車違反道路交通安全規則，因而肇事致人死亡者，吊銷其
    駕駛執照；汽車駕駛人，曾依道路交通管理處罰條例其他各條規定吊銷駕駛執照
    者，一年內不得考領駕駛執照，道路交通安全規則第九十四條第三項及道路交通
    管理處罰條例第六十一條第一項第四款、第六十七條第三項分別定有明文。
三、經查，抗告人甲○○於民國八十九年十二月十四日十一時五十分許，駕駛車牌號
    碼ＺＡ─六二四八號自小貨車，沿高雄市左營區○○○路內側車道由南向北行駛
    ，途經高雄市左營區○○○路、大順路口時，原應注意預留左右兩旁車輛併行之
    間隔，並隨時採取必要之安全措施，避免危險之發生，而依當時天後晴朗、日間
    自然光線充足、路面乾燥無缺陷、無障礙物，視距良好，依其智識、能力亦無不
    能注意之情事，竟疏未注意兩車併行之間隔，適有潘素秋騎乘車牌號碼ＷＤＦ─
    ０三八號輕型機車，未依規定行駛於同向之自由二路內側快車道，且疏未注意保
    持兩車併行之間隔，致甲○○閃煞不及，而與潘素秋所騎乘之上開機車發生擦撞
    ，潘素秋因而跌落地上，受有頭部外傷併顱內出血等傷害，經送醫急救仍於同年
    月二十二日九時四十四分許不治死亡等情，業據台灣高雄地方法院九十年度交易
    字第二六０號判決認定在案，是抗告人之駕駛行為顯有過失；又本件車禍事故因
    而造成潘素秋死亡之事實，亦有驗斷書、相驗屍體證明書、勘驗筆錄各一紙在卷
    可據，是抗告人未盡前開注意義務肇事，與被害人死亡結果間有因果關係；況本
    件車禍事故，經高雄市政府建設局車輛行車事故鑑定委員會、高雄市車輛行車事
    故覆議鑑定委員會鑑定結果，均認抗告人駕駛上開自小貨車未注意兩車併行間隔
    為肇事原因，此有高雄市政府建設車輛行車事故鑑定委員會高市鑑字第九００一
    ０五七號意見書、高雄市車輛行車事故覆議鑑定委員會九十年四月四日高市覆字
    第六二五號函可參，顯見抗告人確因違反上開注意義務，而致被害人於死亡。抗
    告人雖以本件車禍係被害人潘素秋違反道路交通安全規則行駛於內側快車道上，
    才發生事故，事故現場遺有被害人之行動電話，應係被害人邊騎機車邊打行動電
    話，致操作失誤始肇事云云；惟查，抗告人於上述時地疏未注意兩車併行之間隔
    ，並隨時採取必要之安全措施，因而肇事致人於死，已如前述，縱使被害人就事
    故之發生，亦有過失，然此並不能脫免抗告人之過失責任，況抗告人所稱被害人
  於車禍當時正使用行動電話云云，並無證據足認被害人有使用行動電話之行為而
    肇事，從而原審以原處分機關援引道路交通管理處罰條例第六十一條第一項第四
    款及同法第六十七條第三項之規定裁處吊銷抗告人駕駛執照，一年內不得考領駕
    駛執照，並無不當，裁定駁回抗告人之異議，核無不合，本件抗告為無理由，應
    予駁回。
四、據上論結，應依道路交通案件處理辦法第二十六條，刑事訴訟法第四百十二條，
    裁定如主文。
中    華    民    國      九十      年       八       月      十四      日
                              臺灣高等法院高雄分院刑事第一庭
                                  審判長法官  李春昌
                                        法官  邱永貴
                                        法官  周賢銳
右正本證明與原本無異。
不得再抗告。
                                      書記官  黃琳群
中    華    民    國      九十      年       八       月       十五     日
                                                                        Ｋ


司法院資訊處製作；財團法人民間司法改革基金會備份。
